【裁判字號】    98,訴,2515
【裁判日期】    981014
【裁判案由】    違反電信法等
【裁判全文】
臺灣臺中地方法院刑事判決              98年度訴字第2515號
公  訴  人  臺灣臺中地方法院檢察署檢察官
被      告  乙○○
上列被告因竊盜等案件，經檢察官提起公訴（九十八年度偵字第
七八六七號），本院判決如下：
    主    文
乙○○犯竊盜罪，累犯，處有期徒刑肆月。又犯竊盜罪，累犯，
處有期徒刑月。又意圖為自己不法之利益，以無線方式，盜用
他人電信設備通信，累犯，處有期徒刑柒月。應執行有期徒刑壹
年。
    犯罪事實
一、乙○○前曾於民國九十四年間因犯偽造文書案件，經本院以
    九十四年度訴字第二八三一號判處有期徒刑三月，並由臺灣
    高等法院臺中分院於九十四年十二月二十二日以九十四年度
    上訴字第二二二０號判決上訴駁回，緩刑三年確定；嗣因乙○○於緩刑期間另犯詐欺案件而遭撤銷緩刑，再經減刑為有
    期徒刑一月又十五日後，於九十七年一月十六日易科罰金執
    行完畢。竟猶仍不知悔改，基於為自己不法所有之意圖，於
    於九十七年十月中旬至同年月十九日前之某日，在臺中市○
    區○○○路三段三三號前，以不詳方式，竊取丁○○所有置
    放在車牌號碼Ｍ二－八六七一號自用小客車內之ＮＯＫＩＡ
    廠牌二六五０型之行動電話一支（序號為00000000
    0000000號，原使用門號為0000000000號
    ），得手後，另基於意圖為自己不法利益之集合犯意，自九
    十七年十月十九日起，將其所有門號為000000000
    0號行動電話之門號卡插入上開行動電話中，供己撥打使用
    ，而以無線方式利用該行竊得手之行動電話撥打至其友人蔡
    靜宜所有門號0000000000號、00000000
    00號電話、其母親所使用門號0000000000號及
    其與家人住處之0000000000號電話等聯絡，而盜
    用丁○○所有上開行動電話之電信設備與他人通話，供自己
    免費使用數十次。又乙○○另基於竊盜之犯意，於九十七年
    十一月一日上午某時，在臺中市○○○路一００號之行政院
    勞工委員會職業訓練局中區職業訓練中心內受訓期間，以不
    詳方式，竊取學員丙○○所有之0000000000號（
    起訴書誤載為00000000000號）行動電話門號卡
    一張，得手後，續承上開同一意圖為自己不法利益之犯意，
    將丙○○所有上開門號卡插入上開竊得之ＮＯＫＩＡ廠牌二
    六五０型之行動電話內（序號為000000000000
    000號）使用，而自九十七年十一月一日上午十一時三十
    一分許起，以無線方式利用該等行竊得手之行動電話及門號
    卡供己撥打通信使用，而盜用丁○○所有上開行動電話及丙○○所有上開行動電話門號卡之電信設備與他人通話，供自
    己免費使用，藉此取得免付電話費用之財產上不法利益，使
    原門號卡使用人丙○○之電信費用虛增。嗣於九十七年十一
    月二日上午，乙○○持上開竊得丁○○所有之行動電話機具
    一支，至位於臺中市○區○○路八號之宏恩當舖，以新台幣
    （下同）五十元之代價，出售予不知情之店員甲○○，而經
    丙○○發現失竊後報警處理，始循線查悉上情。
二、案經臺中市警察局移送臺灣臺中地方法院檢察署檢察官偵查
    起訴。
    理    由
一、按被告以外之人於審判外之言詞或書面陳述，除法律有規定
    者外，不得作為證據，刑事訴訟法第一百五十九條第一項固
    定有明文；惟被告以外之人於審判外之陳述，雖不符刑事訴
    訟法第一百五十九條之一至第一百五十九條之四之規定，而
    經當事人於審判程序同意作為證據，法院審酌該言詞陳述作
    成時之情況，認為適當，亦得為證據；當事人、代理人或辯
    護人於法院調查證據時，知有第一百五十九條第一項不得為
    證據之情形，而未於言詞辯論終結前聲明異議者，視為有前
    項之同意，同法第一百五十九條之五亦有明文。查被害人丁○○、丙○○於警詢時之證述，雖均屬審判外之陳述，然檢
    察官及被告於本院行準備程序時對於上開被害人警詢筆錄之
    證據能力既未予爭執，本院審酌上開被害人於警詢中之陳述
    ，係於員警查獲之初立即製作，對案發情況之記憶當甚為清
    晰，不致發生一般傳聞證據中被害人記憶瑕疵之風險，且其
    等證述情節與卷證相符，足認上揭被害人於警詢中之陳述，
    具有證據能力，適為本案之證據，先予敘明。
二、訊據被告乙○○固坦承伊所有門號0000000000號
    行動電話之門號卡確曾於九十七年十月十九日起至九十七年
    十一月一日止，插卡在丁○○所失竊序號為0000000
    00000000號之ＮＯＫＩＡ廠牌二六五０型行動電話
    中撥打使用數十次之紀錄，且期間撥打通信之對象包含伊友
    人蔡靜宜所有門號0000000000號、000000
    0000號電話、伊母親尤妙容所使用門號0000000
    000號及伊與家人住處之0000000000號電話等
    情不諱；然仍矢口否認有何公訴人所指之犯行，辯稱：伊所
    有上開門號卡雖均為伊本人所使用，然該門號卡早於九十七
    年六月間即因遺失而辦理停話，伊不知何以上開門號卡會插
    卡在丁○○所有上開行動電話中使用，該時伊乃在職訓局中
    區職業訓練中心受訓，尚無於上開時、地竊取丁○○所有上
    開行動電話，並插卡盜撥之可能，更無竊取丙○○上開門號
    卡並插卡在丁○○上開行動電話中使用之餘地，伊事後亦未
    曾持上開丁○○之行動電話至宏恩當鋪典當，此應可調取該
    當鋪之監視器查證云云。經查：
（一）被害人丁○○及丙○○確有於上開時、地，各遭不詳人士
      竊取上開序號為000000000000000號之Ｎ
      ＯＫＩＡ廠牌二六五０型行動電話一支及0000000
      000號行動電話門號卡一張，並各於上開時日起遭他人
      盜用通信等情，業據被害人丁○○於警詢中及被害人丙○○於警詢、偵查中指述詳實，並有通聯調閱查詢單及受理
      刑事案件報案三聯單、中華電信資料查詢及遠傳電信雙向
      通聯紀錄查詢等存卷足參（附於偵查案卷第十七頁、第四
      八頁、第二八至三七頁、第二十至二三頁），自堪先認定
      為真。
（二）次查，被害人丁○○所失竊序號為0000000000
      00000號之ＮＯＫＩＡ廠牌二六五０型行動電話一支
      ，自九十七年十月中旬間遭竊後，迨至九十七年十一月二
      日，則由被告持至宏恩當鋪向不知情之當鋪店員甲○○典
      當，得款五十元等情，業據證人甲○○於本院審理中具結
      證稱：「我是宏恩當舖店員，已經在此工作七、八年了。
      （問：當舖如果有人拿東西來典當，一般流程為何？）要
      求提出證件、查核、估價，如果客人同意價錢，我們就會
      影印他的證件並請他捺按指印，由我們開立當票，並將金
      額交給客人。有見過在庭之被告乙○○。（問：見過幾次
      ？）我記不住。（問：見到的時間？）時間不一定，都是
      在店裡遇到的。（問：都是在店裡遇到？）有一定的數量
      （次數），但時間我不記得。他到我們店裡典當東西。（
      問：是否記得他有來典當ＮＯＫＩＡ手機，型號二六五０
      ？）要看我附上的資料，我現在不記得了。（請求提示警
      卷第十頁之典當資料，問：是否這支？）是。（問：是否
      他本人來典當？）是。（問：上面證件及指印是否依照一
      般程序，由被告交付影印及捺按？）是。（問：典當時間
      是否在十一月二日？）是。（被告問：你說一般程序要拿
      證件捺印指印，但是為何我去那麼多次，你們都沒有依照
      這個程序辦理？）我們是第一次將典當者照片留存在電腦
      裡面，之後同一典當者再來典當，我們只有再核對電腦照
      片相符即可，不過有時候照片和本人因為經過時間有落差
      ，我們會再要求典當者再提出照片，如果原來證件核對與
      本人相符，我們就沒有再要求提出證件。（被告問：你說
      十一月二日去典當的東西你確定是我去典當的？）確定。
      當然。（被告問：如何確定是我去典當的？）你本人很好
      認，照片與本人一模一樣，不可能認錯。（被告問：你說
      ＮＯＫＩＡ廠牌二六五０型手機已經賣出，賣出的話，客
      戶是否要留資料？）買的人是不需要登記資料。（問：被
      告去你們店裡典當東西，是否都只有典當手機，還有無其
      他物品？）要看資料。（問：典當資料上之駕駛執照及指
      印，是否被告一開始典當東西時留下來的？）是。（問：
      你稱事後不會再留證件部分，是否指印也不會再留？提示
      被告十一月二日之典當資料）不會，我們都已經存電腦檔
      ，只有第一次才會留證件及指印。這份典當資料上之證件
      及指印都是被告第一次來典當東西時所留存，十一月二日
      當天沒有請他留證件及捺印指印。典當收據有正聯及副聯
      ，正聯給客人，副聯我們留存，現在提示之這份是正聯，
      副聯在我們店裡。（問：典當收據是否要給典當者簽收？
      ）收據有些客人不拿，會放在店裡，這份收據會出現在這
      裡，應該是典當者留在我們店內沒有拿走。典當收據上面
      不會要典當者在上面簽名按指印簽收，所有的依據都是電
      腦上的登錄資料。」等語詳實，並有由宏恩當鋪電腦中列
      印之被告汽車駕駛執照及典當資料共三紙、九十七年十一
      月二日被告典當ＮＯＫＩＡ廠牌二六五０型手機之典當收
      據等存卷足參（附於偵查案卷第四三至四七頁），而被告
      除否認曾持本件ＮＯＫＩＡ廠牌二六五０型行動電話一支
      典當外，對於伊另曾多次持其他手機等物品至宏恩當舖典
      當，並於第一次典當時留下汽車駕駛執照及指印以供核對
      等情亦坦認不諱，佐以上開典當資料上所留存之指印經比
      對後，確與被告所捺按之指紋卡片上之左拇指指紋相符等
      情，亦有刑事案件證物採驗紀錄表及內政部警政署刑事警
      察局九十八年五月十四日刑紋字第０九八００六五０二七
      號鑑驗書存卷可佐（附於偵查案卷第十一至十三頁），則
      堪認證人甲○○所證上情，核屬真實，而被告辯稱伊未曾
      於上開時日持上開ＮＯＫＩＡ廠牌二六五０型行動電話中
      至宏恩當鋪典當云云，已屬矯飾卸責之詞，無足採信。至
      被告雖請求調閱宏恩當鋪之監視器以實其說；然證人甲○○於本院審理中既證稱當鋪之監視器影像存檔僅有半個月
      ，是重複覆蓋等語在卷，而九十七年十一月二日典當迄今
      早已超過該留存期限，是本院認已無調閱之必要，併予說
      明。
（三）再查，被告乙○○所有門號0000000000號行動
      電話之門號卡於九十七年十月十九日起至九十七年十一月
      一日止，確曾插卡於丁○○所失竊序號為0000000
      00000000號之ＮＯＫＩＡ廠牌二六五０型行動電
      話中撥打使用數十次之紀錄，且期間撥打通信之對象包含
      被告之友人蔡靜宜所有門號0000000000號、0
      000000000號電話、被告之母尤妙容所使用門號
      0000000000號及被告與伊家人住處之0000
      000000號電話，而被害人丁○○與被告、被告之友
      人蔡靜宜及母親尤妙容均互不相識等情，業為被告所是認
      ，復有中華電信資料查詢附卷足參（附於偵查案卷第二八
      至三七頁）；另證人甲○○前與被告互無仇隙，亦與被告
      上開友人及母親互不相識等情，復經被告及證人甲○○陳
      述詳實；且查，被告自承自始均由伊使用之000000
      0000號行動電話門號卡，確曾於九十七年四月七日辦
      理雙向停話等語固屬無訛，然該門號於九十七年七月二十
      二日已另辦理雙向復話及換補卡片（多係以手機遺失之故
      辦理），迨至九十八年二月九日始曾再辦理雙向停話等情
      ，既有中華電信股份有限公司客戶服務處第一客服中心、
      第一作業中心（行動）查詢電信使用者資料函復單存卷可
      稽（附於本院案卷第十六至十八頁），則足見證人甲○○
      、被害人丁○○顯均無誣陷被告而以上開被告所使用之門
      號搭配上開丁○○所有之行動電話撥打予被告之友人蔡靜
      宜及母親尤妙容多次聯絡之可能，且益徵證人甲○○所為
      上開證述，顯然有據，而被害人丁○○所有序號為000
      000000000000號之ＮＯＫＩＡ廠牌二六五０
      型行動電話一支，自上開時、地失竊後至被告持至宏恩當
      舖典當前，該均由被告持有使用中，甚為明確。
（四）末查，被害人丁○○所有序號為00000000000
      0000號之ＮＯＫＩＡ廠牌二六五０型行動電話一支失
      竊後至被告持向宏恩當舖典當前，另曾於九十七年十一月
      一日以被害人丙○○所有0000000000號行動電
      話門號卡插卡撥打通信，而被害人丙○○該時並未持有該
      0000000000號行動電話門號卡，而早已失竊等
      情，業據被害人丙○○陳述詳實，且有遠傳電信雙向通聯
      紀錄查詢附卷足佐（附於偵查案卷第二十至二三頁），顯
      見該時持有被害人丁○○所有序號為000000000
      000000號之ＮＯＫＩＡ廠牌二六五０型行動電話一
      支之被告，亦同時持有被害人丙○○所失竊之00000
      00000號行動電話門號卡一張，並予以插卡在被害人
      丁○○上開行動電話中使用，而確有於上開時、地竊取被
      害人丙○○所有上開行動電話門號卡一張，並予盜撥使用
      ，容無疑義。綜上，足認被告上開所辯，洵屬矯飾卸責之
      詞，委無足取。本案事證明確，被告所為上開竊盜及盜撥
      電話通信之犯行，均堪予認定。
三、核被告所為，分別係犯刑法第三百二十條第一項之竊盜罪二
    罪及電信法第五十六條第一項之意圖為自己不法之利益，以
    無線方式，盜用他人電信設備通信罪一罪。按以無線方式，
    盜用他人電信設備通信罪之犯罪形態，本質上乃具有反覆、
    延續之特質，亦即盜用他人電信設備通信之目的既在於多次
    撥打使用，當不止撥打通信一次就結束，而有反覆多次盜用
    撥打，方為常態，是以，被告自九十七年十月十九日起至同
    年十一月二日典當前止，所為連貫、反覆多次之盜用撥打行
    為，依上開說明，於刑法評價上，應認係集合多數犯罪行為
    ，僅成立一罪。被告所犯竊盜罪二罪及電信法第五十六條第
    一項之意圖為自己不法之利益，以無線方式，盜用他人電信
    設備通信罪一罪，犯意各別，行為互殊，應予分論併罰。被
    告前曾因犯偽造文書案件，經本院以九十四年度訴字第二八
    三一號判處有期徒刑三月，並由臺灣高等法院臺中分院於九
    十四年十二月二十二日以九十四年度上訴字第二二二０號判
    決上訴駁回，緩刑三年確定；嗣因乙○○於緩刑期間另犯詐
    欺案件而遭撤銷緩刑，再經減刑為有期徒刑一月又十五日後
    ，於九十七年一月十六日易科罰金執行完畢，此有臺灣臺中
    地方法院檢察署刑案資料查註紀錄表及臺灣高等法院被告前
    案紀錄表在卷可按，其於受有期徒刑執行完畢後五年以內故
    意再犯本件有期徒刑以上之三罪，為累犯，各應依刑法第四
    十七條第一項規定，加重其刑。爰審酌被告素行不佳，又不
    知憑正當管道獲取所需，反而一再行竊他人財物，欲謀不勞
    而獲，僥倖之心甚為顯然，且被告竊盜後，復有盜打行動電
    話及門號卡之犯行，所造成之損害非輕，不僅未曾與被害人
    進行和解，且犯罪後均矯飾犯行，顯然不知悔悟之態度等一
    切情狀，各量處如主文所示之刑，並定其應執行之刑，以資
    懲儆。
據上論斷，應依刑事訴訟法第二百九十九條第一項前段，電信法
第五十六條第一項，刑法第十一條前段、第三百二十條第一項、
第四十七條第一項、第五十一條第五款，刑法施行法第一條之一
，判決如主文。
中    華    民    國    98    年    10    月    14    日
              刑事第一庭  審判長法  官  何志通
                                法  官  林清鈞
                                法  官  許惠瑜
以上正本證明與原本無異。
如不服本判決，應於判決送達後十日內向本院提出上訴狀，上訴
於臺灣高等法院臺中分院( 須附繕本 )。
                                書記官  楊家印
中    華    民    國    98    年    10    月    14    日
附錄論罪科刑法條
電信法第五十六條第一項
意圖為自己或第三人不法之利益，以有線、無線或其他電磁方式
，盜接或盜用他人電信設備通信者，處5年以下有期徒刑，得併
科新台幣150萬元以下罰金。
刑法第三百二十條第一項
意圖為自己或第三人不法之所有，而竊取他人之動產者，為竊盜
罪，處5年以下有期徒刑、拘役或5百元以下罰金。


司法院資訊處製作；財團法人民間司法改革基金會備份。
